【裁判字號】    92,小上,25
【裁判日期】    920526
【裁判案由】    清償債務
【裁判全文】
臺灣臺南地方法院民事裁定  九十二年度小上字第二五號
    上  訴  人  乙○○
    被上訴人    第一商業銀行歸仁分行
    法定代理人  甲○○
右當事人間請求清償債務事件，上訴人對於中華民國九十二年四月十七日本院台南簡
易庭九十一年南小字第一三九九號第一審判決提起上訴，本院裁定如左：
    主  文
上訴駁回。
第二審訴訟費用由上訴人負擔。
    事  實
一、按對於小額程序之第一審裁判之上訴，非以其違背法令為理由，不得為之，又上
    訴狀應記載上訴理由，並表明原判決所違背之法令及其具體內容，依訴訟資料可
    認原判決有違背法令之具體事實，民事訴訟法第四百三十六條之二十四第二項及
    第四百三十六條之二十五分別定有明文。且依同法第四百三十六條之三十二準用
    同法第四百六十八條之規定，判決不適用法規或適用不當者，為違背法令。而判
    決有同法第四百六十九條第一款至第五款情形之一者，為當然違背法令。是當事
    人對於小額程序之第一審判決提起上訴，如依民事訴訟法第四百六十八條規定，
    以第一審判決有不適用法規或適用法規不當為理由時，其上訴狀或理由書應有具
    體之指摘，並揭示該法規之條項或其內容。若係成文法以外之法則，應揭示該法
    則之旨趣。倘為司法院解釋，或最高法院之判例，則應揭示該判解之字號或其內
    容。如以民事訴訟法第四百六十九條第一款至第五款所列情形為理由時，其上訴
    狀或理由書，應揭示合於該條款之事實。上訴狀或理由書如未依此項方法表明，
    或其所表明者，顯與上開法條規定之情形不相合時，即難認為已對第一審判決之
    違背法令有具體之指摘，其上訴自難認為合法。
二、本件上訴意旨略以：上訴人有告知被上訴人之承辦人員要先辦理註銷電話語音轉
    帳，有被上訴人服務台小姐與警衛及錄影帶為證等語。
三、經查，本件上訴人請求被上訴人給付之訴訟標的金額為新台幣七萬五千五百元，
    其訴訟標的金額在十萬元以下，自應適用民事訴訟法第四百三十六條之八小額訴
    訟程序之規定，則依同法第四百三十六條之二十四第二項、第四百三十六條之二
    十五、第四百七十一條第一項規定，非以其違背法令為理由不得上訴，且須記載
    上訴理由，或於提起上訴後二十日內表明原判決所違背之法令及其具體內容，始
    合上訴程式。經查，本件上訴人對第一審判決提起上訴，經核其上訴狀所載內容
    ，係以上訴人有證據可證明上訴人有告知被上訴人之承辦人員要先辦理註銷電話
    語音轉帳為理由，係針對原審調查證據、認定事實所得心證之指摘，乃屬事實認
    定之問題，上訴人所陳非屬原判決有不適用法規、適用法規不當、或民事訴訟法
    第四百六十九條第一款至第五款所列之違背法令事由，亦難認對該判決之如何違
    背法令已有具體之指摘，揆諸上開說明，本件上訴人之上訴為不合法，應予駁回
    。
四、據上論結：本件上訴為不合法，依民事訴訟法第四百三十六條之二十四第二項、
    第四百三十六條之三十二第二項、第四百四十四條第一項前段、第九十五條、第
    七十八條，裁定如主文。
中      華      民      國    九十二    年      五      月    二十六    日
                                  臺灣臺南地方法院民事第四庭
~B審判長法      官  蘇正賢
~B      法      官  張季芬
~B      法      官  孫玉文
右正本證明與原本無異
本裁定不得抗告
中      華      民      國    九十二    年      五      月    二十六    日
~B      法院書記官  林木村


司法院資訊處製作；財團法人民間司法改革基金會備份。
